【裁判字號】    95,易,1405
【裁判日期】    951031
【裁判案由】    竊盜
【裁判全文】
臺灣桃園地方法院刑事判決              95年度易字第1405號
公  訴  人  臺灣桃園地方法院檢察署檢察官
被      告  甲○○
                    號
上列被告因竊盜案件，經檢察官聲請簡易判決處刑（九十五年度
偵字第九七七號），本院認不得以簡易判決處刑，改依通常程序
審理，判決如下：
    主  文
本件免訴。
    理  由
一、檢察官聲請簡易判決處刑意旨如附件聲請簡易判決處刑書所
    載（偽造文書部分業經本院審結）。
二、按案件曾經判決確定者，應諭知免訴之判決，為刑事訴訟法
    第三百零二條第一款所明定。又同法第二百六十六條規定起
    訴之效力不及於檢察官所指被告以外之人，即所謂起訴對人
    之效力。而同法第二百六十四條第二項第一款規定起訴書應
    記載被告之姓名、性別等資料或其他足資辨別之特徵，係為
    特定刑罰權對象之用，其起訴之對象為被告其「人」，而非
    「姓名」。被告冒用他人姓名應訊，檢察官未發覺，起訴書
    乃記載冒用之姓名、年籍等資料者，其起訴之對象仍為被告
    其人，法院於審理中發現，參照最高法院五十一年臺上字第
    五九四號判例意旨，自應將被告姓名等資料予以訂正，或通
    知檢察官更正後，逕予審判，如判決確定後始發現者，因僅
    屬被告冒用他人姓名應訊之「姓名錯誤」，亦係以裁定方式
    更正即可，與冒充犯人頂替之「被告錯誤」情形有別（最高
    法院九十五年度臺非字第一七八號判決意旨參照）。
三、查本件被告甲○○經檢察官聲請簡易判決處刑之竊盜犯行（
    下稱本件竊盜犯行），業經檢察官偵查後，認被告涉嫌竊盜
    ，而以「江蓉容」姓名向本院聲請簡易判決處刑，並經本院
    於九十四年一月二十日以九十四年度桃簡字第十號刑事簡易
    判決，判處有期徒刑四月，如易科罰金，以三百元折算一日
    確定在案，有「江蓉容」之臺灣高等法院被告前案紀錄表在
    卷為憑。嗣雖因江蓉容本人到庭爭執，而經檢察官將相關指
    紋送鑑後，發現前開案件係因被告冒用「江蓉容」名義應訊
    ，致檢察官誤認被告係「江蓉容」，而以「江蓉容」姓名向
    本院聲請簡易判決處刑，惟此與起訴有同一效力之聲請處刑
    對象仍為被告，而非「江蓉容」，本院前開案件審判之對象
    並無錯誤，被告所犯本件竊盜犯行自屬業經判決確定，依上
    開說明，檢察官就被告業經判決確定之本件竊盜犯行再聲請
    簡易判決處刑，自應由本院不經言詞辯論，逕行諭知免訴之
    判決。
四、據上論斷，應依刑事訴訟法第四百五十二條、第三百零二條
    第一款、第三百零七條，判決如主文。
中    華    民    國    95    年    10    月    31    日
                  刑事第八庭    審判長法  官  曾家貽
                                      法  官  吳為平
                                      法  官  袁雪華
上正本證明與原本無異。
如不服本判決，應於判決送達後10日內向本院提出上訴狀（應附
繕本），上訴於臺灣高等法院。
                                      書記官  邱仲騏
中    華    民    國    95    年    10    月    31    日


司法院資訊處製作；財團法人民間司法改革基金會備份。
